臺灣桃園地方法院交通事件裁定　　　　　　　　　　九十三年度交聲字第四二五號
　　原處分機關　交通部公路總局新竹區監理所中壢監理站
　　異　議　人　甲○○
　　即受處分人
右列受處分人因違反道路交通管理處罰條例案件，對於交通部公路總局新竹區監理中
壢監理站民國九十三年七月三十日壢監裁字第裁五三─Ｚ00000000號、九十
三年七月三十日壢監裁字第裁五三─Ｆ00000000號違反道路交通管理事件裁
決書，聲明異議，本院裁定如左：
    主      文
異議駁回。
    理      由
一、聲明異議意旨略以：如附件異議狀所載。
二、按「汽車駕駛人未領有駕駛執照而駕駛聯結車、大客車、大貨車者，汽車所有人
    及駕駛人各處新臺幣四萬元以上八萬元以下罰鍰，並當場禁止該汽車駕駛人繼續
    駕駛及扣留其車輛牌照；又汽車行駛於高速公路或設站管制之道路，而不遵管制
    之規定者，處汽車駕駛人新台幣三千元以上六千元以下罰鍰。道路交通管理處罰
    條例第二十一條之一第一項第一款、第三十三條第一項分別定有明文。又汽車行
    駛高速公路應依速限標誌指示，高速公路交通管制規則第五條第一項前段亦定有
    明文。
三、經查：異議人甲○○前於民國九十年十月二十一日，駕駛車號八０五─ＧＣ營業
    貨運曳引車，因違反道路交通管理處罰條例第二十五條規定，經警方舉發在案，
    由交通部公路總局新竹區中壢監理站（下稱中壢監理站）據以開具壢裁字第裁Ｚ
    00000000號違反道路交通管理事件裁決書，因異議人未於到案期限繳款
    結案，經中壢監理站依法於九十二年六月一日吊銷其駕駛執照，期間自九十二年
    六月一日起至九十三年五月三十一日止，惟異議人甲○○迄未重新考領駕駛，且
    異議人明知其駕照已經監理站註銷在案，仍於九十三年六月九日上午八時五十九
    分許，無照駕駛車號八０五─ＧＣ營業貨運曳引車，行經國道三號高速公路南下
    一０五公里，以時速一０一公里之速度行駛，超過當地速限九十公里，適有國道
    公路警察局警員林順興在該處以巡邏車內裝雷達測速器測得異議人所駕車輛超速
    ，乃予以攔停，並查覺異議人駕照已經註銷，而據此等違規事由填具內政部警政
    署國道公路警察局公警局交字第Ｚ00000000號舉發違反道路交通管理事
    件通知單，惟異議人復又於九十三年六月二十日中午十二時三十五分許，再次無
    照駕駛前開營業貨運曳引車，行經台十三甲線北勢橋路段時，為保安警察隊警員
    劉慶昌當場攔檢查獲，而據此違規事由填具苗栗縣警察局苗縣警交字第Ｆ000
    00000號舉發違反道路交通管理事件通知單，並經中壢監理站於九十三年七
    月三十日分別據以開具壢監裁字第裁五三－Ｚ00000000、五三─Ｆ00
    00000號違反道路交通管理事件裁決書等情，業據證人林順興警員於本院審
    理時證述屬實（見本院九十三年十月二十二日訊問筆錄），並有前開舉發違反道
    路交通管理事件通知單及違反道路交通管理事件裁決書各二件、汽車車籍查詢一
    件、交通部公路總局新竹區監理所中壢監理站九十三年九月二十二日竹監壢字第
    ０九三００二一０八一號函一件附卷可稽，異議人復於本院審理時坦認伊未領回
    駕駛執照，但因要工作，沒有辦法只好無照駕駛，超速部分伊沒有意見不爭執等
    語（見同上筆錄）。抑且，異議人復自承伊在九十二年六月因未帶駕照被罰六百
    元，去繳錢時，監理站的人告訴伊欠了二萬六千三百元的罰款，伊只繳了一萬二
    千多元，但駕照沒有領回，裁決書有寫九十二年六月一日要註銷伊的駕照至九十
    三年五月三十一日止等情（見同上筆錄），猶見異議人明知如未繳清罰款，其駕
    駛執照將會遭註銷，而異議人亦確實未如期繳清罰款，則其駕照必經註銷一節，
    自難諉稱不知，異議人空言否認辯稱伊不知道伊駕駛執照已經監理站註銷云云，
    與前開認定之事實相違，自無可採。雖異議人所陳伊因經濟拮据始繳不出罰款，
    為了生活始再駕車營業之情可憫，仍無從解免異議人應負之責。綜上所述，異議
    人前開違規事實明確，已堪信實。從而，原裁決機關以上述各理由爰引前揭法條
    之規定，分別裁處異議人新台幣六萬三千元及六萬元之罰鍰，核無不合。異議人
    猶執前詞，任意指摘原處分不當，非有理由，應予駁回。
四、據上論斷，應依道路交通管理處罰條例第八十七條第二項、道路交通案件處理辦
    法第十九條，裁定如主文。
中　　　華　　　民　　　國　　九十三　　年　　 十二 　　月　　三十一　　日
                              臺灣桃園地方法院交通法庭
                                      法  官  林惠霞
右正本證明與原本無異
如不服本裁定應於送達後五日內向本院提出抗告狀
                                      書記官  陳恩如
中　　　華　　　民　　　國　　九十三　　年　　 十二 　　月　　三十一　　日
